【裁判字號】    92,訴,48
【裁判日期】    920411
【裁判案由】    公共危險
【裁判全文】
臺灣高雄地方法院刑事判決                            九十二年度訴字第四八號
    公  訴  人  臺灣高雄地方法院檢察署檢察官
    被      告  甲○○
右列被告因公共危險等案件，經檢察官提起公訴（九十一年度偵字第二四三五七號）
，本院判決如左：
    主  文
甲○○共同飆車競駛，致生往來之危險，處有期徒刑肆月，如易科罰金，以佰元折
算壹日，緩刑參年，緩刑期內付保護管束。
    事  實
一、甲○○明知聚眾於公眾往來之道路上超速競速行駛、闖越紅燈、併排及逆向行駛
    之行為（即俗稱飆車），足使往來於道路上之公眾發生危險，嗣民國九十一年十
    一月二日二十三時許，從樹德家商附近出發欲找友人，行駛至大順路與鼎山街時
    ，見真實年籍、姓名均不詳之飆車族分乘之十餘部機車於路上競駛，即與上開不
    詳姓名之成年人共同基於妨害公眾往來安全之犯意聯絡，以所騎乘之車牌號碼：
    ＭＺ八－一五二號重型機車（車主：楊林白菊），加入上開飆車族之行列，共同
    佔據路面快車道，以時速七十公里以上之高速並列疾駛，及沿路闖紅燈等方式，
    參與其間，相互助陣競駛，壅塞道路，致生其他車輛及行人往來之危險，並沿高
    雄市○○路由南往北方向騎乘行經鼎山街右轉明誠路方向騎乘。嗣於翌日凌晨零
    時五十分許，甲○○與其他不詳之飆車族途經高雄市○○街與大昌路口，為執行
    「自辦擴大臨檢兼防飆車勤務」之巡邏員警發覺，即鳴警笛令飆車族停車，甲○
    ○見狀不聽制止，仍加速疾駛流竄於鼎山路、明誠街及鼎中路等路段，並於逃躲
    進民族一路七九四號巷口內後，為警攔停逮捕。
二、案經高雄市政府警察局三民第二分局報請臺灣高雄地方法院檢察署檢察官偵查起
    訴。
    理  由
一、訊據被告甲○○固坦承於前開時間、地點騎乘上開車號重型機車遇到飆車族，並
    有跟在飆車族後方，以時速約七十公里以上之高速超速行駛，並有闖越紅燈，及
    騎乘在快車道上等情無訛，惟矢口否認有公共危險之犯行，辯稱：伊當時與朋友
    相約吃宵夜，已來不及，為趕時間，所以才會跟在飆車族後面，伊並未與飆車族
    一起飆車，只是想超越過飆車族，所以才會併行在快車道與蛇行，且當時警察追
    伊時，伊並不知對方是警察，以為是飆車族的人要打伊，所以才會逃跑云云。
二、經查：
（一）右揭事實，業據證人即查獲之警員劉哲宏證稱：伊原本是在鼎山路與大昌路做
      定點埋伏，伊見被告等人約十幾輛機車併排行駛，即在路口吹哨子，表明是警
      察身分，但飆車族均不理會，並見飆車族從鼎山街由南往北方向過來，一追逐
      飆車族約一百公尺，當時被告所騎乘之機車是在車陣內，且在大昌路、鼎山街
      就看到被告，伊一直追，在整個過程中，被告的車速不但很快，且蛇行、闖紅
      燈，並跟其他飆車族併排，伊等人有先將飆車族衝散，伊快追到被告時，有表
      明警察身份，被告竟加速逃逸，並衝到對向車道並逃進巷子裡等語（見偵查卷
      第十九頁至第二十頁訊問筆錄），且被告當時騎乘前開車號機車在路上夥同約
      十六部機車騎士，騎乘在快車道與慢車道上，車陣之車速約六十五公里以上，
      並有蛇行、併行飆速行駛，且不聽制止等情，亦有高雄市政府警察局執行「交
      通稽查」專案勤務逮捕現行犯簡易移辦單、報告書各一紙，及相片二幀均在卷
      可按。堪認被告當時騎乘機車係在飆車族車陣中一同競速行駛，而非單純跟在
      飆車族後面甚明。
（二）復據被告於檢察官偵查中先稱：伊一人要去找朋友「王信雄」及綽號「阿發」
      等人，朋友家在明誠路，伊與朋友約十二點要去鼎山夜市吃宵夜等語（見偵查
      卷第六頁訊問筆錄），而於本院調查時則陳：當天晚上六、七點與友人「阿發
      」、「王信雄」約好，相約地點，要等見面時再講，伊要去鼎金路附近的巷子
      裡找朋友，且因伊朋友一直打電話給伊，所以才會跟在飆車族後面，伊接聽電
      話時，有停道路旁等語，是被告所述有關友人家在何處，先稱在明誠路，復改
      稱在鼎金路巷子裡，及相約之地點部分，亦先稱是要去鼎山夜市，之後又改稱
      要等見面時再講，是被告所辯為找朋友云云，先後不一，已不無可疑，且被告
      又稱朋友「阿發」、「王信雄」均有打電話給伊，其亦停到路旁接聽電話，如
      此仍可順利趕上飆車族？被告此部分所述，亦不無疑問。
（三）並依常情，一般人遇上飆車族，避之唯恐不及，豈有尾隨並故意駛入其中，甚
      至超越、併排行駛之理？是被告所執前開辯解，顯係事後卸責之詞，應無可採
      。本件事證明確，被告犯行徇堪認定。
三、按刑法第一百八十五條第一項損壞或壅塞陸路致生往來之危險罪，採具體危險制
    ，祇須損壞、壅塞之行為，造成公眾往來危險之狀態為己足，不以全部損壞、壅
  塞或發生實害為必要，此有最高法院七十九年台上字第二二五０號判例可資參照
    。被告甲○○在前揭供公眾通行且車輛往來頻繁之路段上，與姓名及年籍不詳之
    機車騎士多人，共同佔用道路之內、外側快車道、慢車道，先後以高速競駛飆車
    ，並闖越紅燈，顯已足生其他車輛往來之公共危險無疑。核被告所為，係犯刑法
    第一百八十五條第一項之妨害公眾往來安全罪。被告與前開不詳姓名、年籍之飆
    車騎士間，就上開公共危險罪有犯意聯絡及行為分擔，為共同正犯。爰審酌被告
    素行尚可，為求得一時刺激而參與競速行駛飆車之犯罪動機、目的、無視於往來
    人車安全，而騎乘機車於道路上競駛飆車之行為、手段，不僅對往來交通致生危
    害，並對社會秩序、公共安寧有莫大之影響，犯後雖否認犯行，惟在庭態度尚認
    良好等一切情狀，量處如主文所示之刑，並諭知如易科罰金之折算標準。末查，
    被告前未曾受有期徒刑以上刑之宣告，有臺灣高等法院被告全國前案紀錄表一份
    在卷可稽，因為求一時刺激而失慮，致罹刑典，經此偵、審程序及刑之宣告後，
    應知警惕信無再犯之虞，故認對被告所宣告之刑以暫不執行其刑為當，爰宣告緩
    刑三年，以啟自新，並為輔導被告改正行偏差之觀念，併依刑法第九十三條第一
    項之規定，諭知被告應於緩刑期間付保護管束，以勵自新，並觀後效。
據上論斷，應依刑事訴訟法第二百九十九條第一項前段，刑法第二十八條、第一百八
十五條第一項、第四十一條第一項、第七十四條第一款、第九十三條第一項，罰金罰
鍰提高標準條例第一條前段、第二條，判決如主文。
本案經檢察官黃秋婷到庭執行職務
中      華      民      國    九十二    年      四      月     十一     日
                        臺灣高雄地方法院刑事第三庭
                            法  官  程克琳
右正本證明與原本無異。
如不服本判決，應於判決送達後十日內，向本院提出上訴狀。
                            書記官    梁瑜玲
中    華    民    國      九十二      年      四      月      十四      日
【附錄本判決論罪科刑法條】
刑法第一百八十五條第一項：
損壞或壅塞陸路、水路、橋樑或其他公眾往來之設備或以他法致生往來危險者，處五
年以下有期徒刑、拘役或五百元以下罰金。


司法院資訊處製作；財團法人民間司法改革基金會備份。
